Lebenslauf

Ömer Ayar

(iii) 21.06.1995 in Langen

• Frankfurt am Main

www.oemer-ayar.de

info@oemer-ayar.de



Über mich

Hallo, mein Name ist Ömer und mit über 5 Jahren Erfahrung in der Softwareentwicklung bin ich als versierter Fullstack Developer tätig. Mein Weg führte mich durch verschiedene Projekte, in denen ich umfangreiche Kenntnisse sowohl im Backend als auch im Frontend erlangte. Mir liegt es sehr am Herzen sauberen und wartbaren Code mit Hilfe von bewährten Methoden wie Clean Code zu produzieren. Ich schätze die Dynamik der agilen Entwicklung und stehe neuen Herausforderungen stets aufgeschlossen gegenüber. Meine vielseitigen Fähigkeiten und meine Bereitschaft, mich flexibel einzusetzen, machen mich zu einem engagierten und effizienten Team-Player.

Beruflicher Werdegang

01/2024 - heute	Opitz Consulting GmbH Senior Developer
07/0000 40/0000	Bundesamt für Wirtschaft und Ausfuhrkontrolle (SEU)
07/2022 - 12/2023	Opitz Consulting GmbH Professional Developer Bundesamt für Wirtschaft und Ausfuhrkontrolle (SEU) Bundesamt für Wirtschaft und Ausfuhrkontrolle (APG) (Java, Spring Boot, Angular, Typescript, Maven, GitLab) Bundesamt für Wirtschaft und Ausfuhrkontrolle (UI Starterkit) (Angular, Typescript)
07/2019 - 06/2022	MaibornWolff GmbH Software Engineer • MAN ServiceCare Projekt (Kotlin, Spring Boot, React, AWS, Apache Kafka, Maven, Docker, GitLab) • DB Cargo KAPA Projekt (Kotlin, Java, Spring Boot, Vue, Typescript, AWS, Apache Kafka, Maven, Docker, GitLab)
10/2016 - 06/2019	MaibornWolff GmbH Werkstudent - Software Engineer • DB Vertrieb (Kotlin, Apache POI, Spring Boot, Vue.js) • Interne Applikation (React Native, Jenkins Plugin, Dashing.io)

09/2015 - 03/201	6	16	n
------------------	---	----	---

Deutsche Telekom

Werkstudent - Anwendungstester

- Durchführung von Funktionstest der Telekom SmartHome Anwendung
- Erstellen von Test-Reports und Plänen

Ausbildung

10/2013 - 10/2017

TU Darmstadt

Bachelor of Science Informatik

• Thesis: Factor Analysis by Reverse Engineering Deep Neural Networks

Kenntnisse und Interessen

Gruppe der Fähigkeiten (z. B. Fremdsprachen)	Deutsch Englisch Türkisch	
Programmiersprachen	Kotlin Java Typescript JavaScript	
Frameworks / Technologien	Maven Spring Boot GitLab CI/CD AWS Vue React Angular MySQL Apache Kafka ELK-Stack Docker MongoDB	
Arbeitsweise	Scrum, Kanban, Clean Code, TDD	

Zertifikate

Bachelor Zeugnis	Bachelor of Science Informatik an der TU Darmstadt
Erste-Hilfe	Ausbildung für betriebliche Ersthelfende
CPSA-F (on doing)	Foundation Level

Interessen

Hobbys

Fussball, Reisen, Klavier spielen, programmieren

Langen, den 23.01.2024

Ömer Ayar